【裁判字號】    99,交簡上,7
【裁判日期】    990315
【裁判案由】    過失傷害
【裁判全文】
臺灣高雄地方法院刑事判決             99年度交簡上字第7號
上  訴  人  臺灣高雄地方法院檢察署檢察官
上  訴  人
即  被  告  甲○○
上列上訴人因被告過失傷害案件，不服本院98年度審交簡字第52
73號中華民國98年11月30日第一審簡易判決（聲請簡易判決處刑
書案號：98年度偵字第22233 號），提起上訴，本院管轄之第二
審合議庭判決如下：
    主  文
上訴均駁回。
甲○○緩刑貳年。並應自民國九十九年四月二十五日起至九十九
年八月二十五日止，於每月二十五日以匯入如附件二所示之乙○
○帳戶，向乙○○支付新台幣參仟元。
    理  由
一、本案經本院審理結果，認第一審判決對被告甲○○論以刑法
    第284 條第1 項之過失傷害罪，量處拘役20日，並諭知易科
    罰金之折算標準，其認事用法及量刑均無不當，應予維持，
    並引用第一審判決書記載之事實、證據及理由（如附件一）
    。
二、檢察官循告訴人請求上訴理由「被告於案發當日僅向承辦員
    警表明為發生車禍之當事人，且辯稱是告訴人撞伊，顯然並
    無承認犯罪並表示願意接受裁判之意，是依最高法院79年度
    台上字第3388號判決意旨所揭，並不生自首之效力；另至今
    拒絕賠償，犯後態度並非良好，原審僅量處拘役20日，實屬
    過輕」等語，提起上訴。惟查：
  (一)按犯人在犯罪未發覺之前，向該管公務員告知其犯罪，而不
    逃避接受裁判，即與刑法第62條規定自首之條件相符，不以
    言明「自首」並「願受裁判」為必要（最高法院63年台上字
    第1101號判例要旨參照）。查依卷附高雄市○○○○○道路
    交通事故肇事人自首情形紀錄表已載明「報案人或勤指中心
    轉來資料未報明肇事人姓名，處理人員前往現場處理時，肇
    事人在場，並當場承認為肇事人。」等語（偵卷第23頁），
    足認被告在犯罪未發覺之前，向員警告知其本件犯罪，自與
    自首要件相符。另上訴意旨所示之最高法院79年度台上字第
    3388號判決內容並未言及自首部分之條件，附此敘明。
  (二)又關於刑之量定，係實體法上賦予法院得為自由裁量之事項
    ，倘其未有逾越法律所規定之範圍，除顯有失出失入等科罰
    與罪責不相當之情形外，應予尊重，不得任意加以指摘，原
    審已就被告本件犯行不法內涵相關之一切情狀為謹慎之裁量
    ，並無違法或顯然失出失入，亦無何科罰與罪責不相當之瑕
    疵可指。
  (三)綜上，檢察官之上訴應無理由。
三、又被告自始坦承犯行，上訴理由僅求為緩刑之宣告，上訴時
    並未指摘原審判決有任何認事用法違背法令之處，其提起上
    訴，為無理由，應予駁回。
四、查被告未曾因故意犯罪受有期徒刑以上刑之宣告，此有臺灣
    高等法院被告前案紀錄表1 件在卷可按，其因一時失慮，致
    犯本件過失傷害罪，犯後坦承犯行，且考量其經濟狀況，願
    先賠償告訴人新臺幣（下同）2 萬元，並當庭給付告訴人50
    00元，其餘1 萬5000元，願自99年4 月25日起至99年8 月25
    日止，於每月25日以匯入如附件二所示之告訴人帳戶，每次
    3000元之方式給付之，並言明此2 萬元為賠償之一部分（另
    告訴人所提起之刑事附帶民事損害賠償案件，本院依法裁定
    移送民事庭，由民事庭認定被告之賠償範圍），足認尚有悔
    意，被告經此起訴審判科刑，應已足促其警惕，信無再犯之
    虞，本院因認上開宣告之刑，以暫不執行為適當，爰併予宣
    告緩刑2 年，以啟自新。並依刑法第74條第2 項第3 款規定
    及被告與告訴人於準備程序中所同意之條件為有負擔之緩刑
    ，命被告為如主文所示之給付，若被告不履行此一負擔，且
    情節重大足認原宣告之緩刑難收其預期效果，而有執行刑罰
    之必要者，依刑法第75條之1 第1 項第4 款規定，得撤銷其
    宣告，特此說明。
據上論斷，應依刑事訴訟法第455 條之1 第1 項、第3 項、第36
4 條、第373 條、第368 條，刑法第74條第1 項第1 款、第2 項
第3 款，判決如主文。
本案經檢察官丙○○到庭執行職務。
中    華    民    國    99    年    3     月    15    日
                  交通法庭    審判長法  官  洪碩垣
                                    法  官  張  震
                                    法  官  施介元
以上正本證明與原本無異。
不得上訴。
中    華    民    國    99    年    3     月    15    日
                                    書記官  葉玉芬
附錄本判決論罪科刑法條
中華民國刑法第284條第1項
因過失傷害人者，處6 月以下有期徒刑、拘役或5 百元以下罰金
，致重傷者，處1 年以下有期徒刑、拘役或5 百元以下罰金。

司法院資訊處製作；財團法人民間司法改革基金會備份。
